【裁判字號】    92,易,1571
【裁判日期】    920730
【裁判案由】    毒品危害防制條例
【裁判全文】
臺灣高雄地方法院刑事判決                        九十二年度易字第一五七一號
    公  訴  人  臺灣高雄地方法院檢察署檢察官
    被      告  甲○○
右列被告因違反毒品危害防制條例案件，經檢察官提起公訴（九十二年度毒偵字第五
九三號）暨移
    主  文
甲○○連續施用第二級毒品，處有期徒刑陸月，如易科罰金，以參佰元折算壹日。
    事  實
一、甲○○前因施用毒品案件，經臺灣高雄少年法院裁定送觀察、勒戒後，認無繼續
    施用毒品之傾向，由該院於民國八十八年四月二十日，以八十八年度少調字第一
    六七號裁定不付審理確定。復因施用毒品案件，經該院裁定送觀察、勒戒後，認
    有繼續施用毒品之傾向，經該院裁定令入戒治處所施以強制戒治，戒治期滿後，
    由該院於九十一年四月二十三日，以九十一年度少護字第三四五、三四六號裁定
    交付保護管束確定。詎仍不知悔改，明知安非他命係第二級毒品，竟基於概括之
    犯意，於九十一年十月十二日及九十二年二月二十五日，連續在高雄縣大社鄉○
    ○路九五之一號住處，施用第二級毒品安非他命各一次；復承前犯意，於九十二
    年三月十八日上午九時四十一分許回溯九十六小時內之某時，在不詳地點，施用
    第二級毒品安非他命一次。嗣於九十一年十月十四日、九十二年二月二十七日及
    同年三月十八日上午九時四十一分許，依前開保護管護束處分前往臺灣高雄少年
    法院接受採尿送驗而查獲上情。
二、案經臺灣高雄少年法院函送臺灣高雄地方法院檢察署檢察官偵查起訴。
    理  由
一、訊據被告甲○○固坦承曾於九十一年十月十二日及九十二年二月二十五日施用第
    二級毒品安非他命各一次之事實，惟矢口否認曾於九十二年三月十八日上午九時
    四十一分許回溯九十六小時內之某時，施用第二級毒品安非他命一次之事實，辯
    稱：是在報到前一星期左右吃的云云。經查：
（一）右揭被告於九十一年十月十二日及九十二年二月二十五日，在上開住處施用第
      二級毒品安非他命各一次等情，業據被告於本院審理中坦承不諱，且被告於九
      十一年十月十四日及九十二年二月二十七日所採集之尿液，經送驗結果均呈安
      非他命及甲基安非他命陽性反應，分別有高雄醫學大學附設中和紀念醫院九十
      一年十一月十五日報告編號：九一一一─九六號、九十二年三月十七日報告編
      號：九二０三─一四七號濫用藥物尿液檢驗報告各一份在卷足憑，足認被告此
      部分自白與事實相符，應可採為論罪之依據，則被告於九十一年十月十二日及
      九十二年二月二十五日施用第二級毒品安非他命各一次之事實，應堪認定。
（二）被告於九十二年三月十八日上午九時四十一分許，經採尿送請高雄醫學大學附
      設中和紀念醫院以酵素免疫分析法及氣相層析質譜儀法檢驗結果，均呈安非他
      命及甲基安非他命陽性反應，有該院九十二年四月二十一日報告編號：九二０
      四─三七六號濫用藥物尿液檢驗報告各一份附卷可稽。按依相關文獻資料，甲
      基安非他命經口服投與後約百分之七十於二十四小時內自尿中排出，約百分之
      九十於九十六小時內自尿中排出，由於目前國內尿液中甲基安非他命之檢驗僅
      為鑑定其是否陽性反應，尚未定其含量，且甲基安非他命成分之檢出與其投與
      方式、投與量、個人體質、採尿時間與檢測儀器之精密度等諸多因素有關，因
      此僅憑尿液中呈安非他命陽性反應，並無法確實推算吸食時間距採集時間之長
      短，惟依上述資料推斷，最長可能不會超過四日，此有行政院衛生署藥物食品
      檢驗局八十一年二月八日（八一）藥檢壹字第一一五六號函可參。次按「尿液
      毒品檢驗‧‧‧若能使用先進之氣相層析質譜儀分析法確認，則可完全排除偽
      陽性之干擾，為目前最具公信力的檢驗方法」為法務部調查局第六處八十七年
      九月二十九日（八七）發技（一）字第八七０七四五七四號函所揭示。被告於
      九十二年三月十八日上午九時四十一分許經採尿送請高雄醫學大學附設中和紀
      念醫院以氣相層析質譜儀法檢驗結果，既呈安非他命及甲基安非他命陽性反應
      ，其鑑驗結果當無偽陽性反應之可能，堪以採信。則被告於九十二年三月十八
      日上午九時四十一分許回溯九十六小時內之某時，在不詳地點，施用第二級毒
      品安非他命一次之事實，亦堪以認定。被告空言否認此部分犯行，自不足採。
（三）被告前因施用毒品案件，經臺灣高雄少年法院裁定送觀察、勒戒後，認無繼續
      施用毒品之傾向，由該院於八十八年四月二十日，以八十八年度少調字第一六
      七號裁定不付審理確定；復因施用毒品案件，經該院裁定送觀察、勒戒後，認
      有繼續施用毒品之傾向，經該院裁定令入戒治處所施以強制戒治，戒治期滿後
      ，由該院於九十一年四月二十三日，以九十一年度少護字第三四五、三四六號
      裁定交付保護管束確定，此有臺灣高雄少年法院八十八年度少調字第一六七號
      裁定、九十一年度少護字第三四五、三四六號宣示筆錄、臺灣高等法院被告全
      國前案紀錄表各一份在卷可考，被告三犯毒品危害防制條例第十條之罪，犯罪
      事證明確，應依法論科。
二、查安非他命係毒品危害防制條例第二條第二項所稱之第二級毒品，不得持有、施
    用。被告竟持以施用，核其所為，係犯毒品危害防制條例第十條第二項之施用第
    二級毒品罪。其施用第二級毒品前後，持有安非他命之低度行為，應為施用之高
    度行為所吸收，不另論罪。又被告先後多次施用第二級毒品之犯行，時間緊接，
    犯罪構成要件相同，顯係基於概括犯意反覆為之，應依連續犯之規定論以一罪，
    並依法加重其刑。公訴人雖未就被告於九十二年三月十八日上午九時四十一分許
    回溯九十六小時內之某時，施用第二級毒品安非他命一次之犯行提起公訴，惟此
    部分犯罪事實與前揭起訴經論罪科刑之施用第二級毒品犯行間，有連續犯之裁判
    上一罪關係，為起訴效力所及，本院自應併予審理。爰審酌被告施用毒品，曾先
    後經觀察、勒戒、強制戒治，仍未戒絕毒品，足見其並無悔意，且戒斷毒癮之意
    志不堅，惟念其施用毒品乃自戕行為，尚未危害他人及犯後坦承部分犯行等一切
    情狀，量處如主文所示之刑，併諭知易科罰金之折算標準。
據上論斷，應依刑事訴訟法第二百九十九條第一項前段，毒品危害防制條例第十條第
二項、第二十三條第二項，刑法第十一條、第五十六條、第四十一條第一項，罰金罰
鍰提高標準條例第二條，判決如主文。
本案經檢察官陳碧霞到庭執行職務。
中      華      民      國    九十二    年      七      月     三十     日
                                  臺灣高雄地方法院刑事庭
                                      審判長  法  官 黃三友
                                              法  官 黃宗揚
                                              法  官 王雅苑
右正本證明與原本無異。
如不服本判決，應於判決送達後十日內，向本院提出上訴狀。
                                              書記官 黃琬婷
中      華      民      國    九十二    年      七月     三十     日
附錄法條：
毒品危害防制條例第十條
施用第二級毒品者，處三年以下有期徒刑。


司法院資訊處製作；財團法人民間司法改革基金會備份。
